---
title: "Индивидуальное задание по проекту"
author: "Группа 6 (19 команда по проекту), mikozlova"
output: 
  html_document:
    code_folding: hide
---

### Задание 

Индивидуальное задание: 

```{r, echo=F, message=FALSE}
library(R3PO)
R3PO::get_hw_ind_questions(login = "mikozlova")
```

### Предыдущий код

Была взята часть кода из группового проекта, которая отвечает за преобразование данных для рекомендательной системы. Также будет использована часть с построением самой функции, но она уже будет в авторской части, так как необходимо провести дополнительную работу с данными, составляющими основу рекомендательной системы.

```{r, echo=F, message=FALSE}
#необходимые библиотеки
library(tidyverse)
library(tidytext) 
library(tidyr) 
library(stringr) 
library(dplyr) 
library(knitr)

# предварительный код
load("~/shared/minor2_2021/data/project/metadata_g_9.RData") # Загрузка метаданных с фильмами
load("~/shared/minor2_2021/data/project/ratings_g_9.RData") # загрузка данных рейтингов

#Загрузка датасета с imdbId и genres
#Исходный датасет взят с сайта IMDB, содержал ~8млн. записей
#Очищен с помощью inner_join с metadata
load('~/imdbIdGenresDataset')

#Присвоение фильму года выхода
metadata = metadata %>% mutate(year = as.numeric(str_extract(title, '[0-9]{4}')))

#Разбиение Фильмов по декадам
metadata = metadata %>% mutate(decade = as.character(case_when(
  (year >= 1990 & year < 2000) ~ 'nine',
  (year >= 2000 & year < 2010) ~ 'zero',
  (year >= 2010 & year < 2020) ~ 'ten',
  TRUE ~ as.character(year)
)))

#Почистим imdbId у metadata от нулей в начале строки для корректного join'а
metadata$imdbId = metadata$imdbId %>% str_replace_all('^0+', '')

#объединение metadata с imdbIdGenresDataset
metadata = metadata %>% left_join(imdbIdGenresDataset)

#Приведем жанры, актеров и режиссеров к одному формату
metadata$genres = metadata$genres %>% str_replace_all(",", " ")
#Уберем дефис у жанров его содержащих - Sci-Fi и прочие
metadata$genres = metadata$genres %>% str_replace_all('-', '')

metadata$starring = metadata$starring %>% str_replace_all(" ","")
metadata$starring = metadata$starring %>% str_replace_all(","," ")

metadata$directedBy = metadata$directedBy %>% str_replace_all(" ","")
metadata$directedBy = metadata$directedBy %>% str_replace_all(","," ")

#Широкий формат по жанрам
genresFilmTable = dplyr::select(metadata, item_id, genres)

genresFilmTable = genresFilmTable %>% unnest_tokens(genre, genres, token = "words") %>%  mutate(genreMatch=1)

genresFilmTable = genresFilmTable %>% pivot_wider(id_cols = item_id, names_from = genre, values_from = genreMatch, values_fill = 0)

#Широкий формат по актерам
actorFilmTable = dplyr::select(metadata, item_id, starring)

actorFilmTable = actorFilmTable %>% unnest_tokens(actor, starring, token = "words") %>%  mutate(isActorPresented=1)

actorFilmTable = actorFilmTable %>% pivot_wider(id_cols = item_id, names_from = actor, values_from = isActorPresented, values_fill = 0)

#Широкий формат по режиссерам
directorFilmTable = dplyr::select(metadata, item_id, directedBy)

directorFilmTable = directorFilmTable %>% unnest_tokens(director, directedBy, token = "words") %>%  mutate(wasDirector=1)

directorFilmTable = directorFilmTable %>% pivot_wider(id_cols = item_id, names_from = director, values_from = wasDirector, values_fill = 0)

#Широкий формат по декадам
decadeFilmTable = dplyr::select(metadata, item_id, decade)

decadeFilmTable = decadeFilmTable %>% unnest_tokens(decade, decade, token = "words") %>%  mutate(wasDecade=1)

decadeFilmTable = decadeFilmTable %>% pivot_wider(id_cols = item_id, names_from = decade, values_from = wasDecade, values_fill = 0)
```


### Решение

В исходном датасете будет создана переменная, отвечающая за длину названия фильма. Далее эта переменная будет добавлена в датафрейм, который берется за основу для создания матрицы схожести фильмов. Рекомендательная система построена на основе функции, выполненной в групповом проекте. Результаты полученной рекомендательной системы будут оценены при помощи проверки на адекватность и сравнены со старым вариантом модели.

```{r, echo=F}
#Создание столбца с длинной названия 
metadata = metadata %>% mutate(len=str_length(metadata$title))
```

```{r, echo=F, message=FALSE}
#Функция, отдающая случайные 10 фильмов с высоким рейтингом > 4.0,
#Используется для рекомендательных систем для выдачи фильмов пользователям, которые не оценили ни одного фильма

set.seed(100)

giveTopFilms = function(userId = NULL, numberOfFilms = 10)
{ 
  #Фильмы с рейтингом выше 4
  topFilmsFromMetadata = metadata %>% filter (avgRating > 4.0)
  
  #Проверка на то, что userId передан и он есть в бд юзеров
  isUserIdValid = !(is.null(userId)) && (as.character(userId) %in% survey_answers$user_id) 
  
  if(isUserIdValid){
    usersFilms = topFilmsFromMetadata %>% 
      (ratings %>% 
      filter(user_id == userId))
    
    topFilmsFromMetadata = 
      topFilmsFromMetadata %>% anti_join(usersFilms)
    
    topFilmsCount = as.numeric(count(topFilmsFromMetadata))
    
    if(topFilmsCount <= numberOfFilms){
      topFilms = topFilmsFromMetadata %>% select(title, directedBy, genres, avgRating)
      return (topFilms)
    }
    
    randInt = sample(1:(topFilmsCount - numberOfFilms), 1)
    topFilms = topFilmsFromMetadata[c(randInt:(randInt+9)),]
    topFilms = topFilms %>% select(title, directedBy, genres, avgRating)
    
    return (topFilms)
  } else {
    topFilmsCount = as.numeric(count(topFilmsFromMetadata))
    randInt = sample(1:(topFilmsCount - numberOfFilms), 1)
    topFilms = topFilmsFromMetadata[c(randInt:(randInt+(numberOfFilms-1))),]
    topFilms = topFilms %>% select(title, directedBy, genres, avgRating)

    return (topFilms)
  }
}
```


```{r, echo=F, message=FALSE}
#новая рекомендательная система

#Создание датафрейма для матрицы схожести по декаде, длине названия, актерам и режисерам.
cbRecommendDf = select(metadata, item_id, len)
cbRecommendDf = cbRecommendDf %>% left_join(genresFilmTable)%>% left_join(actorFilmTable) %>% left_join(directorFilmTable) %>% left_join(decadeFilmTable)
rownames = cbRecommendDf$item_id
cbRecommendDf = cbRecommendDf %>% dplyr::select(-item_id)
rownames(cbRecommendDf) = rownames

#Матрица схожести с помощью косинусного расстояния
sim = lsa::cosine(t(as.matrix(cbRecommendDf)))
#Заменим диагональные элементы на 0
diag(sim) = 0

#Функция для Content-Based рекомендаций
getFilms = function(userId, forTest = FALSE) {
  
  user = ratings %>% filter(userId == user_id & rating >= 4.0)
  
  if (nrow(user)==0) {
    
    recommend = giveTopFilms()
  
    } else {
    
    mostSimilar = head(sort(sim[,as.character(user$item_id)], decreasing = T))
    a = which(sim[,as.character(user$item_id)] %in% mostSimilar, arr.ind = TRUE)
    index = arrayInd(a, .dim = dim(sim[,as.character(user$item_id)]))
    result = rownames(sim)[index[,1]]
    recommend = filter(metadata, item_id %in% result) %>% dplyr::select(title, directedBy, genres, avgRating)
    }
  
  if(isTRUE(forTest)){
    return (recommend)
  }
  
  return(knitr::kable(recommend))
}
```

```{r, echo=F, message=FALSE}
#старая рекомендательная система
cbRecommendDf1 = select(metadata, item_id)
cbRecommendDf1 = cbRecommendDf1 %>% left_join(genresFilmTable)%>% left_join(actorFilmTable) %>% left_join(directorFilmTable) %>% left_join(decadeFilmTable)
rownames1 = cbRecommendDf1$item_id
cbRecommendDf1 = cbRecommendDf1 %>% dplyr::select(-item_id)
rownames(cbRecommendDf1) = rownames1

#Матрица схожести с помощью косинусного расстояния
sim1 = lsa::cosine(t(as.matrix(cbRecommendDf1)))
#Заменим диагональные элементы на 0
diag(sim1) = 0

#Функция для Content-Based рекомендаций
getFilms1 = function(userId, forTest = FALSE) {
  
  user = ratings %>% filter(userId == user_id & rating >= 4.0)
  
  if (nrow(user)==0) {
    
    recommend = giveTopFilms()
  
    } else {
    
    mostSimilar = head(sort(sim1[,as.character(user$item_id)], decreasing = T))
    a = which(sim1[,as.character(user$item_id)] %in% mostSimilar, arr.ind = TRUE)
    index = arrayInd(a, .dim = dim(sim1[,as.character(user$item_id)]))
    result = rownames(sim1)[index[,1]]
    recommend1 = filter(metadata, item_id %in% result) %>% dplyr::select(title, directedBy, genres, avgRating)
    }
  
  if(isTRUE(forTest)){
    return (recommend1)
  }
  
  return(knitr::kable(recommend1))
}
```


### Пример

Для рассмотрения примера работы обеих систем сделаем специальную функцию, которая создает нового пользователя с выбранными фильмами и возвращает таблицу с фильмами, которые ему понравились и которые ему выдала рекомендация. Для начала, рассмотрим пример работы новой рекомендательной системы (с новой переменной - длина названия):

```{r}
#вывод для новой версии
getRecommendForNewUserContentBased = function(itemIds) {
  userId = max(ratings$user_id) + 1
  set.seed(111)
  numberOfMovies = length(itemIds)
  userRatings = c()
  while (numberOfMovies != 0) {
    userRatings <- append(userRatings, runif(1, 4.0, 5.0))
    numberOfMovies = numberOfMovies - 1
  }

  ratings <<- ratings %>% add_row(user_id = userId, item_id = itemIds, rating = userRatings)

  filmsForUser = getFilms(userId,forTest = TRUE)
  
  #Проверка по параметрам directedBy, starring, decade, len + title для ясности
  usersRatedFilms = metadata %>% filter (item_id %in% itemIds) %>% select(item_id, title,directedBy, starring,decade,genres,len)
  usersRatedFilms = usersRatedFilms %>% mutate(flag = 'user')
  
  
  if (nrow(usersRatedFilms) == 0) {
    return (knitr::kable(filmsForUser))
  }
  
  filmsForUser = metadata %>% filter(title %in% filmsForUser$title) %>% select(item_id, title,directedBy, starring,decade,genres,len)
  filmsForUser = filmsForUser %>% mutate(flag = 'recommend')
  
  compareUserAndRecomendedFilms = rbind(usersRatedFilms,filmsForUser)
  return(knitr::kable(compareUserAndRecomendedFilms))
}

itemIds = c(88405, 67087, 6155)
getRecommendForNewUserContentBased(itemIds)
```

Далее рассмотрим работу старой системе на примере того же пользователя:
```{r}
#вывод для старой версии
getRecommendForNewUserContentBased1 = function(itemIds) {
  userId = max(ratings$user_id) + 1
  set.seed(111)
  numberOfMovies = length(itemIds)
  userRatings = c()
  while (numberOfMovies != 0) {
    userRatings <- append(userRatings, runif(1, 4.0, 5.0))
    numberOfMovies = numberOfMovies - 1
  }

  ratings <<- ratings %>% add_row(user_id = userId, item_id = itemIds, rating = userRatings)

  filmsForUser = getFilms1(userId,forTest = TRUE)
  
  #Проверка по параметрам directedBy, starring, decade + title для ясности
  usersRatedFilms = metadata %>% filter (item_id %in% itemIds) %>% select(item_id, title,directedBy, starring,decade,genres)
  usersRatedFilms = usersRatedFilms %>% mutate(flag = 'user')
  

  if (nrow(usersRatedFilms) == 0) {
    return (knitr::kable(filmsForUser))
  }
  
  filmsForUser = metadata %>% filter(title %in% filmsForUser$title) %>% select(item_id, title,directedBy, starring,decade,genres)
  filmsForUser = filmsForUser %>% mutate(flag = 'recommend')
  
  compareUserAndRecomendedFilms = rbind(usersRatedFilms,filmsForUser)
  return(knitr::kable(compareUserAndRecomendedFilms))
}

itemIds = c(88405, 67087, 6155)
getRecommendForNewUserContentBased1(itemIds)
```


Нашему пользорвателю нравятся фильмы, снятые в жанрах комедия и романтика в нулевых - десятых годах. 
Старая рекомендательная система (нижний пример) работает достаточно хорошо, она выдает фильмы, в жанрах которых присутствуют комедия и романтика, также соблюдается условие и по декаде выхода фильмов. В рекомендации есть несколько фильмов с совпадениями по режиссерам и актерам, которые были в фильмах, которые понравились пользователю. 
Новая система (первая таблица) выдает фильмы девяностых и десятых годов. В жанрах предложенных фильмов содержится один из любимых жанров пользователя, но нет фильмов, где бы они были вместе. По режиссерам совпадений с понравившимися пользователю фильмами нет, по актерам - есть, но их меньше, чем в старой модели. В целом, новая система работает неплохо, но хуже, чем старая.

### Выводы

В результате работы было создана новая  content-based система, которая помимо декады, актерского состава, жанра и режисеров включает в себя длину названия фильмов. При проверке на адекватность старой и новой ситсем выяснилось, что рекомендательная система с новой переменной работает хуже, чем старая модель.