---
title: "HW Shiny Interface"
author: "DS Minor"
output: html_document
---

```{r setup, include=FALSE}
knitr::opts_chunk$set(echo = TRUE)
```

## Задание

Вам даны данные про оценивание Teaching Assistant на некоторых курсах. Вы делаете инструмент для анализа результатов

```{r}
data = read.csv("~/shared/minor2_2021/4-Project/hw-shiny/TA.csv")
```

   1. isNative = Whether of not the TA is a native English speaker
   2. Instructor = Course instructor (categorical, 25 categories)
   3. Course (categorical, 26 categories)
   4. Season = Summer or regular semester
   5. Size = Class size (numerical)
   6. Score = TA estimate 1=Low, 2=Medium, 3=High
   
В задании вам нужно повторить интерфейс согласно вашему варианту и описать, что вы бы хотели в нем изменить.

*Как узнать свой вариант?* Посмотрите на доступный вам вариант задания в SmartLMS

В файлах `/hw-shiny/shinyTaskVariants/` представлены варианты, каждый в отдельном файле. Кроме того, задание вашего варианта прикреплено в задании в SmartLMS

* приложение при первом входе должно выглядеть **именно так**, как представлено на *первом* скриншоте -- те же выбранные значения по умолчанию, те же заголовки. Единственное, что может отличаться -- графики, таблицы и текст в разделе info (там, где эти элементы есть) -- вы можете менять подписи, например, или оформление
* все значения в выпадающих списках подтягиваются из данных, нельзя их просто перечислить вручную в коде
* скриншоты 2+ поясняют поведение системы
* обратите внимание на пояснения в файле со скриншотами 
* вам понадобятся `shinyWidgets`

## Как сдать

* В SmartLMS
* Скачать архив приложения (выбираете папку с приложением и выбираете More -> Export, скачается архив), загрузить в задание. В поле для ввода текста описать, что, с вашей точки зрения, стоило бы изменить в предложенным интерфейсе и почему. Если ничего менять не нужно, то тоже опишите, почему.
* Дедлайн 15.04 23:59 


